臺灣基隆地方法院民事判決　　　　　　　100年度訴字第248號
原　　　告　三盛通運有限公司
法定代理人　喻小安
訴訟代理人　林永勝律師
被　　　告　葛長賓
上列當事人間請求損害賠償事件，本院於民國 100年9月1日言詞
辯論終結，判決如下：
    主  文
被告應給付原告新臺幣玖拾萬元，及自民國一百年八月二日起至
清償日止，按週年百分之五計算之利息。
訴訟費用新臺幣玖仟捌佰元由被告負擔。
本判決於原告以新臺幣拾萬元供擔保後，得為假執行；但被告
如以新臺幣玖拾萬元為原告預供擔保，免為假執行。
    事實及理由
一、原告起訴主張：被告原為原告公司之司機，其於民國100年2
    月1日下午1時左右，因疏未注意桃園國際機場第二航廈入境
    車道有高度4.0公尺之限制，駕駛高度超過上開限制之AX-58
    3 號連結車，違規進入上開第二航廈之入境車道，致使航警
    局紅外線車牌辨識系統 2套遭被告撞擊而毀損。又因上開事
    故係被告之過失行為所致，被告亦出具賠償承諾切結書表示
    願負擔賠償之責，且被告為原告公司之員工，原告乃於 100
    年 4月13日與桃園國際航空站簽訂和解書，約定由原告公司
    賠償桃園國際機場新臺幣（下同） 109萬元，並將上開設備
    修復及回復原狀。嗣原告為修復上開設備共計支付1,167,05
    0 元，扣除保險公司理賠之保險金28萬元及原告負擔之自負
    額2萬元，餘款907,050元，經兩造協商後，被告同意以首期
    給付7,050元，其餘90萬元分60期，按月給付 15,000元之方
    式分期賠償原告，不料被告僅繳付第一期 7,050元後，旋即
    於100年5月16日無預告離職，原告亦無從聯繫被告，為此依
    被告出具之上開切結書及民法第188條第3項之規定提起本訴
    ，請求被告給付90萬元，及自起訴狀繕本送達翌日起至清償
    日止，按週年利率5%計算之利息，並陳明願供擔保聲請宣告
    假執行等語。
二、被告到庭則以：被告上班前並未與原告公司簽訂合約，所以
    肇事時應由原告公司負賠償之責，且被告24小時都在跑車，
    精神不濟，係因疲勞開車才會沒看到限高標誌，被告不想開
    車，原告公司仍叫被告去，原告公司也要負責等語資為抗辯
    ，並聲明：駁回原告之訴。
三、兩造爭執及不爭執之事項：
  (一)不爭執之事項：
  1.被告原為原告公司之司機，於100年2月1日下午1時左右駕駛
    AX-583號聯結車違規進入桃園國際機場第二航廈入境車道，
    並因駕駛之上開車輛高度超過限制高度 4公尺，而撞及航警
    局紅外線車牌辨識系統 2套，被告於同日簽立賠償承諾切結
    書。
  2.原告於100年4月13日與桃園國際機場股份有限公司簽訂和解
    書賠償109萬元。
  3.紅外線車牌辨識系統2套修復費用共1,167,050元，扣除保險
    公司給付之保險金28萬元及原告自負額2萬元，原告共支出9
    07,050元。
  4.被告已給付原告7,050元。
  (二)爭執之事項：原告請求被告給付90萬元及法定遲延利息，有
    無理由？
四、按受僱人因執行職務，不法侵害他人之權利者，由僱用人與
    行為人連帶負損害賠償責任；但選任受僱人及監督其職務之
    執行，已盡相當之注意或縱加以相當之注意而仍不免發生損
    害者，僱用人不負賠償責任；僱用人賠償損害時，對於為侵
    權行為之受僱人，有求償權，民法第188條第1項、第 3項分
    別定有明文。次按民法第 188條所稱之受僱人，係以事實上
    之僱用關係為標準，僱用人與受僱人間已否成立書面契約，
    在所不問；且非僅限於僱傭契約所稱之受僱人，凡客觀上被
    他人使用為之服務勞務而受其監督者均係受僱人（最高法院
    45年台上字第1599號、57年台上字第1663號判例意旨參照）
    。被告雖抗辯其於上班前並未與原告公司簽約，肇事時應由
    原告公司負賠償之責云云，然查：
  (一)被告自承其係聽從原告公司之安排、指揮而從事駕駛業務，
    即使與原告公司間未簽訂書面僱用契約，然實際上已形成監
    督關係，且於外觀上被告即為原告公司之司機，係受僱於原
    告公司而為其服勞務，兩造間已有僱用關係存在，且被告為
    系爭事故之實際侵權行為人，曾簽立賠償承諾契約書表示願
    負責賠償航警局原有之設備規格、性能之車牌辨識系統2套
    ，原告公司復已修復遭被告駕車不慎毀損之航警局紅外線車
    牌辨識系統2套，並為此支出修理費用合計1,167,050元等情
    ，均為兩造所不爭執，被告以其未與原告公司簽訂契約，抗
    辯不需負擔賠償責任云云，顯不足採。
  (二)被告另抗辯其24小時都在跑車，因精神不濟、疲勞開車才會
    沒看到限高標誌，終而不慎駛入桃園國際機場第二航廈入境
    車道而肇事，原告就系爭事故之發生，顯然與有過失，應與
    被告同負賠償責任云云，然被告僅空言陳稱原告公司安排被
    告超時工作，就其於系爭事故發生當日駕車工作總時數已超
    過勞動基準法所定之工作時數限制乙節，並未能提出相關事
    證以實其說，被告此部分之抗辯，尚難憑採。
五、從而，原告依系爭賠償承諾切結書及民法第188條第3項規定
    ，請求被告給付90萬元，及自起訴狀繕本送達翌日即100年8
    月 2日起至清償日止，按週年5%計算之利息，為有理由，應
    予准許。
六、原告陳明願供擔保聲請宣告假執行，核無不合，爰酌定相當
    擔保金額宣告之，並依同法第392條第2項規定，依職權宣告
    被告預供擔保，得免為假執行。
七、結論：本件原告之訴為有理由，依民事訴訟法第78條、第87
    條第1項、第390條第2項、第392條第2項，判決如主文。
中    華    民    國   100    年    9     月    22    日
                  民事庭法  官  陳湘琳
以上正本係照原本作成。
對於本件判決如有不服，應於收受送達後20日內向本院提出上訴
書狀，敘述上訴之理由，上訴於臺灣高等法院，並按他造當事人
之人數附具繕本。
中    華    民    國   100    年    9     月    22    日
                        書記官  莊惠雯